臺灣桃園地方法院民事判決　　　　　　　 96年度訴字第846號
原　　　告　台灣中小企業銀行股份有限公司
法定代理人　丁○○
訴訟代理人　甲○○
被　　　告　丙○○原名謝芳芳.
　　　　　　乙○○
上列當事人間請求清償債務事件，於民國96年9 月26日辯論終結
，本院判決如下：
    主      文
被告丙○○、乙○○應連帶給付原告新台幣貳佰萬元，及如附表
編號1 所示之利息、違約金。
被告丙○○、乙○○應連帶給付原告新台幣壹佰參拾萬元，及如
附表編號2 所示之利息、違約金。
被告丙○○、乙○○應連帶給付原告新台幣壹拾貳萬壹仟貳佰肆
拾玖元，及如附表編號3 所示之利息、違約金。
被告丙○○應給付原告新台幣壹拾參萬貳仟壹佰玖拾貳元，及如
附表編號4 所示之利息、違約金。
訴訟費用由被告丙○○、乙○○連帶負擔百分九十六；餘由被告
系爭契約丙○○負擔。
    事實及理由
一、本件被告丙○○（原名丙○○）、乙○○未於言詞辯論期日
    到場，核無民事訴訟法第386 條所列各款情形，依原告聲請
    ，由其一造辯論而為判決。
二、原告主張：
  (一)被告丙○○於民國94年5 月25日邀被告乙○○為連帶保證人
    ，向原告借款新台幣（下同）200 萬元，約定借款期限自94
    年6 月1 日起至114 年6 月1 日止，前二年按月攤還利息，
    第三年起依年金法按月攤還本金利息，利息按中華郵政股份
    有限公司二年期定期儲金機動利率加1%機動調整計息，政府
    補貼利率固定為0.125%，借款人實際支付利率按貸放利率減
    政府補貼利率即年息2.62% 計付，若政府不補貼利息，應追
    溯自政府不補貼利息之日起改按原告銀行定儲指數加2.07%
    （目前為4.34%） 計息。並約定借款到期或視為全部到期未
    立即償還時，按約定利率計付遲延利息；逾期償還本金、利
    息或本息時，本金自到期日起，利息自付息日起，照應還款
    額，逾期逾期六個月以內者，依約定利率10% ，逾期六個月
    以上者，按約定利率20% 加計違約金。因被告丙○○於95年
    7 月1 日起即未還款，本筆貸款即以政府不補貼利息之利率
    計算，被告丙○○尚欠本金2,000,000 元，如附表編號1 所
    示之利息、違約金。
  (二)被告丙○○於94年5 月25日邀被告乙○○為連帶保證人，向
    原告借款130 萬元，約定借款期限自94年6 月1 日起至114
    年6 月1 日止，前二年按月攤還利息，第三年起依年金法按
    月攤還本金利息，利息約定第一年按原告銀行定儲利率指數
    加0.65% 機動計息；第二年（95年7 月1 日）起按原告銀行
    定儲利率指數加0.65% （目前為2.92%） 機動計息；第三年
    （96年7 月1 日）起按原告銀行定儲利率指數加1.25% （目
    前為3.52%） 機動計息。並約定給付遲延時，逾期逾期六個
    月以內者，依約定利率10% ，逾期六個月以上者，按約定利
    率20% 加計違約金。詎被告丙○○於95年7 月1 日起即未還
    款，尚欠本金1,300,000 元，及如附表編號2 所示之利息、
    違約金。
  (三)被告丙○○於95年5 月25日邀被告乙○○為連帶保證人，向
    原告借款15萬元，約定借款期限自94年6 月1 日起至99年6
    月1 日止，依年金法按月攤還本金利息，利息約定按原告銀
    行定儲利率指數加4.18% （目前為6.45%） 機動計息。並約
    定給付遲延時，逾期逾期六個月以內者，依約定利率10% ，
    逾期六個月以上者，按約定利率20 %加計違約金。詎被告謝
    芳芳於95年7 月1 日起即未還款，尚欠本金121,249 元，及
    如附表編號3 所示之利息、違約金。
  (四)被告丙○○向原告申請核發信用卡一張，約定應按期給付各
    項帳款，如未於約定期限繳納最低應繳金額或遲延繳納者，
    應自當期結帳日次日起至清償日止按週年利率17% 計收利息
    ，及其延滯第一個月計收逾期費用100 元，第二個月計收30
    0 元，第三個月（含）以上每月計收600 元之違約金。詎料
    被告自95年3 月1 日起即未依約按期繳款，其債務視為全部
    到期，尚欠原告132,192 元，及如附表編號4 所示之利息、
    違約金。
  (五)上開四筆借款，經原告履次催討仍無效果，依約全部債務視
    為到期，爰依消費借貸及連帶保證之法律關係，提起本件訴
    訟，並聲明如主文所示。
三、被告均未於言詞辯論期日到場，亦未提出書狀作何聲明或陳
    述。
四、原告主張被告丙○○之借款尚未清償及被告乙○○為前述3
    筆借款之連帶保證人等事實，業據其提出之房屋貸款契約書
    、放款轉帳支出傳票及存款轉帳收入傳票各3 份、國際信用
    卡申請書（含約定條款）、國際信用卡約定條款使用手冊暨
    約定條款、電腦連線作業查詢單及信用卡欠款明細表、原告
    銀行定儲利率指數歷史資料表各1 份等件為證（均影本附卷
    ），核屬相符，被告經合法通知，均未到場，亦未提出書狀
    做何聲明或陳述，堪認原告之主張為真實可採。
五、按借用人應於約定期限內，返還與借用物種類、品質、數量
    相同之物。再連帶債務之債權人，得對於債務人中之一人或
    數人或其全體，同時或先後請求全部或一部之給付，連帶債
    務未全部履行前，全體債務人仍負連帶責任。民法第478 條
    、第273 條分別定有明文。被告丙○○既未依約繳付如附表
    編號1 至4 所示之借款本金、利息，依兩造所訂契約之約定
    ，系爭消費借款債務即視為全部到期，被告應全部清償，並
    給付約定之利息、違約金，惟被告迄今仍有如附表所示之本
    金、利息及違約金未清償；從而，原告依消費借貸及連帶保
    證之法律關係，請求被告丙○○、乙○○連帶給付3,421,24
    9 元及如附表編號1 至3 之利息、違約金；被告丙○○應給
    付132,192 元及如附表編號4 所示之利息、違約金，為有理
    由，應予准許。
六、據上論結，本件原告之訴為有理由，依民事訴訟法第385 條
    第1項前段、85條，判決如主文。
中　　華　　民　　國　　96　　年　　9 　　月　　26　　日
                  民事第二庭法　官　潘進順
以上正本係照原本作成。
如對本判決上訴，須於判決送達後20日內向本院提出上訴狀。
中　　華　　民　　國　　96　　年　　9 　　月　　27　　日
                            書記官　黃進傑
┌────────────────────────────────────────┐
│附表：                                                                          │
├─┬──────┬────┬────────┬─────────────────┤
│編│所欠本金金額│週年利率│ 利          息 │違              約              金│
│號│（新台幣）　│  　　  │ 　          　 │                                  │
├─┼──────┼────┼────────┼─────────────────┤
│1 │ 2,000,000元│   4.34%│自95年7月1日起至│自95年8月1日起至清償日止逾期6個月 │
│  │            │        │清償日止        │以內者，按左開利率加計10%，逾期6個│
│  │            │        │                │月以上者，加計20%                 │
├─┼──────┼────┼────────┼─────────────────┤
│2 │ 1,300,000元│   2.92%│自95年7月1日起至│自95年8月1日起至清償日止逾期6個月 │
│  │            │        │96年6月30日止   │以內者，按左開利率加計10%，逾期6個│
│  │            ├────┼────────┤月以上者，加計20%                 │
│  │            │   3.52%│自96年7月1日起至│                                  │
│  │            │        │清償日止        │                                  │
├─┼──────┼────┼────────┼─────────────────┤
│3 │   121,249元│   6.45%│自95年7月1日起至│自95年8月1日起至清償日止逾期6個月 │
│  │            │        │清償日止        │以內者，按左開利率加計10%，逾期6個│
│  │            │        │                │月以上者，加計20%                 │
├─┼──────┼────┼────────┼─────────────────┤
│4 │   132,192元│  17.00%│自96年4月2日起至│自95年4月2日起至清償日止：        │
│  │            │        │清償日止        │1.延滯第1個月，當月計付逾期手續費 │
│  │            │        │                │  100 元。                        │
│  │            │        │                │2.延滯第2個月，當月計付逾期手續費 │
│  │            │        │                │  300 元。                        │
│  │            │        │                │3.延滯第3個月（含）以上者，每月計 │
│  │            │        │                │  付逾期手續費600元。             │
└─┴──────┴────┴────────┴─────────────────┘
